【裁判字號】    89,訴,2241
【裁判日期】    891221
【裁判案由】    確認買賣關係不存在等
【裁判全文】
臺灣高雄地方法院民事判決  八十九年度訴字第二二四一號
    原      告  甲○○
    訴訟代理人  陳劍英律師
    被      告  高雄市農會    設高雄市三民區○○○路七七號
    法定代理人  乙○○        .
    訴訟代理人  蔡錫欽律師
                許登科律師
右當事人間請求確認買賣關係不存在等事件，本院判決如左：
    主      文
原告之訴及其假執行之聲請均駁回。
訴訟費用由原告負擔。
    事      實
甲、原告方面：
壹、聲明：
一、確認兩造於民國八十八年十月二十五日、二十九日、同年十一月一日，就總價金
    新台幣（下同）四百六十三萬零五百三十元之長壽牌香煙之買賣關係不存在。
二、被告應給付原告四百六十三萬零五百三十元，及自起訴狀繕本送達之翌日起至清
    償日止，按週年利率百分之五計算之利息。
三、前項聲明，原告願供擔保請准宣告假執行。
貳、陳述：
一、緣原告於八十八年間為被告之員工，而被告素有規定：如員工對外介紹客戶向農
    會供銷部購買貨品，則依該員工全年所介紹購貨之金額，其金額愈高者，該員工
    年度績效愈高，除依規定獎勵記功嘉獎外，可領取更多績效獎金，並獲員工出國
    農業觀摩研習之鼓勵。然於八十八年十月二十五日、二十九日、十一月一日，原
    告介紹外來廠商向被告供銷部購買總價金四百六十三萬零五百三十元之長壽牌香
    煙，其買賣契約成立於出賣人之被告與買受人之廠商間，原告只是介紹人地位，
    並無買低賣高賺取差價之行為，目的僅單存在爭取年度績效，獲取獎勵，並非買
    賣契約當事人，其理甚明。
二、惟查嗣因廠商未付款，此時被告主張原告為買受人，遂要求原告付清買賣價金，
    原告一再辯稱非買受人，被告均不接受。嗣因高雄市農會將於八十九年二月間遴
    選總幹事，被告以農會法第二十五條之二第六款規定，如有積欠農會財物而逾期
    未清償者，不得登記為農會總幹事候聘人，原告擬於八十八年十二月三十一日登
    記為候聘人之一，無奈只能暫以自己之金錢給付前開價金，以取得農會證明書，
    證明原告並無積欠農會財產情事，原告始能取得總幹事候聘人資格，並於八十九
    年二月十日赴行政院農業委員會（下稱農委會）面談。但原告給付時亦特別聲明
    原告並非買受人，且非代他人清償。
三、查原告並非系爭買賣契約之買受人，而被告無故指原告為買受人，致原告法律地
    位有受侵害之危險，此項危險得以確認之訴除去之，原告即有受確認訴訟之法律
    上利益，自得提起確認系爭買賣關係不存在之訴。又原告既非買受人，僅因受其
    他事由牽制，不得不在形式上先給付被告金錢，而被告係基於原告為買受人之立
    場而向原告收取買賣價金，茲兩造既無買賣關係存在，則原告所收取之系爭買賣
    金額亦無任何法律上原因，即屬不當得利，爰併依民法第一百七十九條規定，請
    求被告返還之。
四、對於被告抗辯之陳述：
（一）按買賣者，謂當事人約定一方移轉財產於他方，他方支付價金之契約；又農會
      法第二十七條規定，農會總幹事及聘雇人員均為專任，不得兼營工商業；且農
      會人事管理辦法第十八條第六項規定，配偶或直系血親在任職農會之區域範圍
      內經營與農會競爭性關係之業務，不得為農會員。故被告農會之供銷業務推展
      計畫規定，農會員工只能為農會推銷員，即介紹人而已，有被告之高雄市農會
      供銷業務推展計畫為憑。查被告於八十八年十月二十五日、二十九日、十一月
      一日之貨品調撥出入庫單之長壽牌香煙（貨品購買證明書）係被告直接出售予
      訴外人李國村，並將該長壽牌香煙直接移轉於買受人李國村，並經李國村簽收
      ，原告並不知情，李國村可為證明，該貨品調撥出入庫單單價欄雖留有原告帳
      字樣，為被告偽造，原告否認其真正，系爭買賣之買受人係李國村甚明。
（二）被告提出之扣款帳戶為便於員工介紹承買人，由承買人將價金交由介紹人時，
      介紹人有存入帳戶交由被告，若買受人未將貨款交由介紹人，介紹人就無貨款
      存入，由被告向買受人催討而已，故本案之價金未存入該帳戶便明原告並非買
      受人。被告利用原告於八十九年二月間遴選總幹事之機會，濫用權利、違背誠
      信原則，強加原告與被告就系爭長壽牌香煙有買賣關係，不繳清系爭買賣價款
      ，不發總幹事候聘人資格證明書，原告無奈給付時，並當場特別聲明原告非系
      爭長壽香煙買受人，並非代他人清償，聘得候聘人資格證明書後，再請求法院
      確認系爭買賣關係不存在，退還原告所交付之金額。上情均有證人林德政可為
      證明。
（三）依農會法第二十七條及農會人事管理辦法第十八條第一項第六款規定，證明證
      人蘇育菁、張金鳳證稱：白米、菸酒及其他日用品由證人向農會購買出售不實
      在，且證人為被告之員工，其證言顯有偏頗，原告否認之。
（四）原告向菸酒公賣局購買之香煙，每條二百三十五元，而供原告介紹給客戶，每
      條則為二百三十八元，其差價為被告所有，原告無所得，只有年度考核獎勵而
      已，原告為系爭買賣之介紹人甚明。系爭買賣之長壽牌香煙係訴外人李國村直
      接向被告購買，原告並不知情，並經李國村證明在卷，其貨品申請表縱屬實在
      ，亦只能證明原告為介紹而已。
參、證據：提出證明書、農委會通知書、農會人事管理辦法、農會供銷業務推展計畫
    各一件為證，並請求訊問證人、張金鳳、蘇春美（即蘇育菁）、林德政。
乙、被告方面：
壹、聲明：如主文所示。
貳、陳述：
一、按確認法律關係成立或不成立之訴，以確認現在之法律關係為限，如已過去或將
    來應發生之法律關係，則不得為此訴之標的。最高法院四十九年度台上字第一八
    一三號判例參照。本件原告所欲請求確認者，謂兩造間於八十八年十月二十五日
    、二十九日、十一月一日之關於四百六十三萬零五百三十元之長壽牌香煙買賣關
    係不存在云云。惟查有關兩造間在八十八年間所發生之各項買賣契約，被告均已
    履行交付買賣標的物義務，有原告簽收之貨品調撥出入庫單足憑；原告經被告以
    八十八年十一月二十二日，高市農務（人）字義一四八八號函催繳後，亦已履行
    其給付價金之義務，有被告員工賒銷扣款報表、供銷扣款轉帳總表等可証；足認
    兩造間所存買賣關係，要屬已過去之法律關係，原告竟對之請求確認，自屬欠缺
    權利保護必要。
二、縱認本件原告有訴請確認上開買賣關係不存在之法律上利益，其請求亦無理由。
    蓋被告為提昇所屬員工對供銷業務之認同，促進供銷業務發展，增加年度收益，
    擬有供銷業務推展計劃，以被告全體聘任員工及各辦事處、供銷購物中心為實施
    對象，原告既是被告所屬員工，自亦為該推展業務之實施對象。該推展業務關於
    員工推銷供銷貨品之方式，係被告與員工約定，由員工自行對外覓找購買者，被
    告直接供貨予員工，價金則約由被告自員工設立於被告之特定存款帳戶扣款轉帳
    ；亦即買賣契約係存在於被告與員工之間；被告與員工所覓之購買人間，並無直
    接買賣關係存在。此由出貨皆由原告簽領、價金均由原告設於被告之00000
    0000000－0帳戶扣款轉帳，即可明矣。原告主張渠係對外介紹客戶向被
    告供銷購買貨品及訂立買賣契約，要非實在，被告予以否認。又兩造於八十八年
    十月二十五日，確實存有十一箱長壽牌香煙，價金十二萬九千八百元之買賣契約
    ，然被告已交付買賣標的完畢，原告亦已給付貨款，應駁回其確認之訴。
三、被告基於兩造間就員工推銷供銷貨品之契約，向原告收取上述八十八年十月二十
    五日之長壽香煙貨款，並非無法律上原因而受利益，則原告主張依不當得利法律
    關係，請求被告返還，即非有理；另原告主張渠僅仲介客戶於該等時間與被告為
    香煙買賣，因客戶事後未付貨款，被告遂要求原告付款，並告以原告如有積欠農
    會財物而逾期未清償者，依農會法第二十五條之二第六款規定，不得登記為農會
    總幹事候聘人；因原告當時欲參加被告八十九年二月間總幹事遴聘，不得已暫以
    自己之金錢給付之事實，被告予以否認。原告就此主張依不當得利法律關係請求
    被告返還，依舉証責任分配法則，自應由原告就此部分事實予以舉証。
四、被告係提供白米、香煙予原告銷售，每月結帳一次，由原告之帳戶內扣繳，若原
    告僅係介紹人，所銷售之貨款，應由消費者直接入被告帳戶即可，無須輾轉入原
    告帳戶再繳交由被告從原告帳戶定期扣款，已據證人蘇育菁於鈞院八十九十月十
    九日準備程序結證屬實，並稱：「我在農會任職近二十年，農會有請員工銷售白
    米、菸酒及其他日用品，每年至少五萬元，就由我向農會登記要買什麼，在自我
    帳戶扣繳，所有職員均這種方式」等語，而本件原告主張十月二十五日部分，證
    人蘇育菁亦證稱：「這次我賣的東西是透過原告說要賣給廠商才向被告訂購，我
    不知道賣給誰，但是縱使向我買東西之人未付我錢，我還是要付錢給農會，讓農
    會扣款，否則違反農會之內規，因為我覺得向農會買的，就應該付錢」等語，另
    證人即農會員工張金鳳亦為相同之證詞，並證稱：「從來沒有由向我購買之人，
    自行向農會直接付款之情形」，證人蘇育菁、張金鳳均供稱：「我們不是介紹人
    ，買賣農會產品是一種鼓勵，．．我門可以買來轉賣給他們（指親友）」，足見
    兩造間確係買賣關係，而非介紹人，應屬無疑。
五、系爭八十八年十月二十五日、十月二十九日、十一月三日之長壽牌香煙係原告申
    請委請其外甥李國村取貨，此有貨品申請表影本四件可參。依申請表有原告之簽
    名，十月二十五日申請表「備註」載明「劉惠英五Ｏ箱」、「林德政一ＯＯ箱」
    、「張金鳳五Ｏ箱」、「蘇春美五Ｏ箱」、「甲○○一Ｏ箱」，證人蘇育菁（蘇
    春美）、張金鳳均證稱：透過原告說要賣給廠商才向被告訂購等語。因此證人李
    國村證稱係訂貨原告不知情，顯係迴護之詞，自不足採。
參、證據：提出貨品調撥出入庫單、高雄市農會八十八年十一月二十二日高市農務（
    人）字義一四八八號函、被告員工賒銷扣款報表、被告供銷扣款轉帳總表、原告
    人事證明書、高雄市農會八十八年一月十一日高市農務字第○○五五號函、八十
    六年十二月二十九日高市農務字第一六八八號函、現行高雄市農會供銷業務推展
    計畫各一件、貨品申請表五件為證，並請求訊問證人王錦治、楊士賢。
    理    由
一、原告主張其於八十八年間為被告之員工，而依被告內部獎勵規定，於同年十月二
    十五日、二十九日、十一月一日，介紹訴外人李國村向被告供銷部購買總價金四
    百六十三萬零五百三十元之長壽牌香煙，買賣契約成立於被告與買受人李國村之
    間，原告只是介紹人，並無賺取差價，目的僅單純爭取年度績效，獲取獎勵。嗣
    因李國村未付款，被告以原告為買受人，要求原告付清買賣價金，原告一再辯稱
    非買受人，被告均不接受。後因原告擬於同年十二月三十一日登記為農會總幹事
    候聘人，無奈暫以自己之金錢給付前開價金，以取得證明原告並無積欠農會財產
    情事之證明書。但原告給付時亦特別聲明原告並非買受人，且非代他人清償。原
    告既非系爭買賣契約之買受人，被告無故指原告為買受人，致原告法律地位有受
    侵害之危險，此項危險得以確認之訴除去之，原告即有受確認訴訟之法律上利益
    。又原告既非買受人，且被告係基於原告為買受人之地位向原告收取系爭買賣價
    金，而兩造既無買賣關係存在，則原告所收取之系爭買賣金額亦無任何法律上原
    因，即屬不當得利，為此提起本件訴訟等語。被告則以有關兩造在八十八年間所
    發生之各項買賣契約，被告均已履行交付買賣標的物義務；原告亦已履行其給付
    價金之義務，足認兩造間所存買賣關係，係屬已過去之法律關係，原告對之請求
    確認，自屬欠缺權利保護必要。又被告所擬供銷業務推展計劃，關於員工推銷供
    銷貨品之方式，係被告與員工約定，由員工自行對外覓找購買者，被告直接供貨
    予員工，價金則由被告自員工設立於被告之特定存款帳戶扣款轉帳；亦即買賣契
    約存在於被告與員工間；被告與員工所覓之購買人間，並無直接買賣關係存在。
    原告主張渠係對外介紹客戶向被告供銷購買貨品及訂立買賣契約，要非實在。而
    被告係基於兩造間就員工推銷供銷貨品之契約，向原告收取系爭長壽牌香煙貨款
    ，並非無法律上原因而受利益，原告主張依不當得利法律關係請求被告返還，即
    非有理。另原告主張其僅仲介客戶於上開期日與被告為香煙買賣，因客戶事後未
    付貨款，被告遂要求原告付款，並告以原告如有積欠農會財物而逾期未清償者，
    依農會法第二十五條之二第六款規定，不得登記為農會總幹事候聘人；因原告當
    時欲參加被告八十九年二月間總幹事遴聘，不得以暫以自己之金錢給付之事實，
    被告予以否認，依舉証責任分配法則，自應由原告就此部分事實予以舉証。本件
    兩造間確有買賣關係存在，被告提供白米、香煙予原告銷售，每月結帳一次，由
    原告之帳戶內扣繳，若原告僅為介紹人，所銷售之貨款，應由消費者直接入被告
    帳戶，無須輾轉入原告帳戶再交由被告從原告帳戶定期扣款，足見兩造間確係買
    賣關係，而非介紹人，此事實並經證人蘇育菁、張金鳳證述屬實，證人李國村所
    證顯係迴護原告之詞，自不足採等語置辯。
二、按確認之訴，以確認現在之法律關係為限，已過去之法律關係，不得為確認之訴
    之標的，有最高法院四十九年台上字第一八一三號判例可資參照。而所謂過去之
    法律關係，係指過去曾經成立或不成立之法律關係，因現在之情事已經變更，過
    去之法律關係已不復存在之情形而言。本件依原告請求確認之事實，係主張兩造
    於八十八年十月二十五日、二十九日、同年十一月一日，就總價金四百六十三萬
    零五百三十元之長壽牌香煙之買賣關係不存在。惟查系爭三筆長壽牌香煙之買賣
    ，被告業已依約履行交付貨品完畢，且原告亦已給付系爭貨品買賣價金等情，為
    兩造所不爭執，並有被告提出之貨品調撥出入庫單、被告員工賒銷扣款報表、供
    銷扣款轉帳總表等件在卷可稽，則原告事後起訴，請求確認系爭買賣關係不存在
    ，顯係請求確認過去之法律關係，參照前揭說明，自非法之所許。況原告主張系
    爭買賣關係存在於訴外人李國村與被告間，原告僅為介紹人，且其係為取得農會
    總幹事候聘人資格證明書，始給付系爭金額，致原告受有系爭四百六十三萬零五
    百三十元之損害等情，縱然屬實，應屬原告之權利已為被告所侵害之情，而非僅
    係原告之法律上地位有受侵害之危險，此際原告本可提起請求原告返還系爭款項
    之給付之訴，自無提起確認之訴之必要，且原告亦於本件請求被告返還系爭四百
    六十三萬零五百三十元款項，益見原告就本件確認之訴並無即受確認判決之法律
    上利益。則依民事訴訟法第二百四十七條規定，原告自不得提起本件確認之訴，
    從而原告仍請求確認兩造就系爭買賣關係不存在云云，自無理由，應予駁回。
三、原告主張其於八十八年間基於被告員工身分，而依被告內部獎勵規定，於同年十
    月二十五日、二十九日、十一月一日，由訴外人李國村以原告名義向被告供銷部
    購買總價金四百六十三萬零五百三十元之長壽牌香煙，嗣李國村未付款予原告，
    但仍由原告給付系爭長壽牌香煙貨款四百六十三萬零五百三十元予被告之事實，
    業據原告提出證明書、農委會通知書、高雄市農會供銷業務推展計畫等件為證，
    且為被告所不爭執，堪信原告此部分之主張為真實。
四、原告又主張系爭三筆長壽牌香煙之買賣關係僅存在於訴外人李國村與被告間，原
    告僅為介紹人，但被告卻利用原告欲取得農會總幹事候聘人資格證明書，迫使原
    告給付系爭買賣價款，則被告受領系爭買賣價金之給付係屬不當得利，致原告受
    有同額金錢之損害云云，則為被告所否認，並以前揭情詞抗辯。經查被告員工係
    依照現行高雄市農會供銷業務推展計畫之獎勵規定，由員工向被告訂購被告農會
    所經銷之貨品，再向他人推銷，而由被告自員工特定帳戶扣除員工訂購貨品價款
    ，並不得由向被告員工購買貨品之人直接付款予被告，且一定要透過被告員工名
    義才可向被告購買貨品，外人不得直接向被告訂購，縱使向被告員工購買貨品之
    人未給付價款予該員工，該員工仍要支付貨品價款予被告等情，業據證人即原告
    親戚及被告員工蘇育菁及證人即被告員工張金鳳到庭證述甚詳，並有被告員工賒
    銷扣款報表、被告供銷扣款轉帳總表、高雄市農會供銷業務推展計畫在卷可佐。
    參以證人即原告外甥李國村亦證稱：伊已買了七、八年，出貨均是伊直接去農會
    接貨，再把錢交原告，從來沒有直接付錢給農會，若付錢給農會，農會也不收，
    要求伊一定要付給原告，伊不能直接向農會訂貨，約自去年（八十八年）十月伊
    就直接向農會叫貨，再向原告說伊已向農會叫貨，要原告再向農會叫貨。伊都是
    跟農會說何時要訂多少貨，會再叫伊舅蔡得勝對你們講，就是伊先對農會講明數
    量、時間，再由甲○○去向農會確認等語，顯見依被告之供銷業務推展計畫，原
    告及被告之其他員工係為得到該計畫之獎勵，而以原告或被告員工名義向被告訂
    購貨品再轉向他人推銷，而非原告或被告員工介紹他人直接向被告訂購貨品，且
    原告與被告員工對於以其名義向被告訂購之貨品，不論向其購買之他人有無付款
    ，原告與被告員工均須對被告負給付訂購貨款之義務甚明。是對被告而言，原告
    或被告員工向被告訂購貨品之買賣契約，自僅存在於兩造或被告與其員工之間，
    而不及於原告或被告員工推銷貨品之他人乙節，堪以認定。原告主張其僅為爭取
    績效，而介紹他人向被告購買貨品，並非買賣契約當事人，若買受人未將買賣價
    金存入原告帳戶，身為介紹人之原告就無貨款存入帳戶，應由被告向買受人催討
    云云，既無證據以實其說，並不足採。又查農會法第二十七條固規定農會總幹事
    及聘雇人員均為專任，不得兼營工商業；且農會人事管理辦法第十八條第六項亦
    規定配偶或直系血親在任職農會之區域範圍內經營與農會競爭性關係之業務，不
    得為農會員工。惟原告及被告員工係依前開現行高雄市農會供銷業務推展計畫而
    向被告訂購被告供銷之貨品，以獲得被告獎勵乙節，已如前述，則原告或被告員
    工轉向他人推銷被告供銷之貨品，顯係為擴增被告供銷業務以增加業績，並非與
    被告立於同等競爭地位，與被告爭奪銷貨市場，自無前開農會法所謂之兼營工商
    業或農會人事管理辦法所稱經營與農會競爭性業務之情事，是原告僅以上開農會
    法及農會人事管理辦法規定，主張其僅為系爭買賣之介紹人云云，仍不足採。再
    查證人李國村固證稱：八十八年十月二十五日、二十九日、十一月一日，伊係直
    接向農會訂貨，貨道後，伊就直接載走，但沒對原告講，伊想如果前收進來就會
    匯到原告帳戶內，所以這三次訂貨、取貨均未對原告講云云。惟證人李國村已另
    證稱：因為農會一看到伊，就知道伊是透過原告訂貨，且農會員工也知道伊是原
    告侄子，所以伊才能直接訂貨、取貨等語，參以李國村已使用原告名義向被告訂
    購貨品長達七、八年，且出貨均是李國村直接去農會接貨之情，亦據證人李國村
    證述在卷，並為原告所不爭執，顯見原告已概括授權李國村以其名義向被告訂貨
    ，且被告交付系爭三筆長壽牌香煙予李國村，係基於兩造長達七、八年以來之默
    契。況證人蘇育菁亦證稱：八十八年十月二十五日，我只記得是原告用我的名義
    向被告買貨，但我已忘記原告有無告知我。依原告習性，以前用我名義向被告訂
    貨均會事前或事後向我照會，從來沒有由李國村跟我照會訂貨之情等語，足見李
    國村雖得逕行以原告名義向被告訂貨，但若係經由證人蘇育菁向被告訂貨，則原
    告必會事前或事後照會證人蘇育菁，李國村並無得逕以蘇育菁名義向被告訂貨之
    情事。而系爭八十八年十月二十五日長壽牌香煙買賣，係以原告、被告員工蘇育
    菁、張金鳳及劉惠英名義向被告訂購，再由李國村接貨乙節，除經證人蘇育菁證
    述屬實外，亦有貨品調撥出入庫單在卷可參，衡情足證李國村於八十八年十月二
    十五日以原告名義向被告訂貨時，確實曾經告知原告，再由原告照會證人蘇育菁
    無訛，是證人李國村前開證述：系爭三次訂貨、取貨均未對原告講云云，顯係迴
    護原告所為之證言，並不足採。是基於原告所概括給予李國村以其名義向被告訂
    貨之授權，並兩造長達七、八年之默契，及系爭八十八年十月二十五日之買賣，
    原告已照會蘇育菁等情，原告對系爭三筆長壽香煙買賣仍應負授權人責任，則原
    告僅以李國村證稱其並未將系爭三筆買賣告知原告，主張兩造間就系爭三筆買賣
    關係不存在云云，同屬無據，仍不足取。至原告聲請訊問被告離職員工林德政，
    以證明其僅為系爭買賣之介紹人云云，因該林德政與被告間有就本件相同情形提
    起訴訟乙節，為原告所自承，是該林德政所為證言，顯難期無偏頗之虞，本院因
    認無訊問之必要，附此敘明。
五、按民法第一百七十九條規定之不當得利，係以無法律上之原因而受利益，致他人
    受損害為要件，故受利益之一方，其受利益必須無法律上原因，且受利益與損害
    間須有因果關係，不當得利始能成立。經查原告基於高雄市農會供銷業務推展計
    畫向被告訂購貨品，應與被告成立買賣契約，且系爭八十八年十月二十五日、二
    十九日及十一月一日之三筆長壽牌香煙買賣為李國村以原告名義向被告訂購，原
    告對該三筆買賣應負授權人責任，均如前述，足見兩造間就系爭三筆長壽牌香煙
    應已成立買賣關係，則被告因而受領原告交付之系爭四百六十三萬零五百三十元
    即非無法律上原因，是原告交付系爭四百六十三萬零五百三十元予被告縱非基於
    系爭買賣關係而給付，且因李國村尚未將系爭購貨款項給付原告而致原告受有損
    害等情，均與被告受領原告給付系爭四百六十三萬零五百三十元之利益間，無因
    果關係存在，自與民法不當得利之要件有間，從而原告依民法第一百七十九條規
    定，請求被告返還其所受領之系爭四百六十三萬零五百三十元，即無理由，應予
    駁回。
六、本件原告之訴既經駁回，其假執行之聲請即因之失所附麗，應併予駁回之。
七、本件事證已臻明確，兩造其餘攻擊防禦方法及舉證，核與判決結果無影響，爰不
    一一論述，併此述明。
據上論結，原告之訴為無理由，依民事訴訟法第七十八條，判決如主文。
中      華      民      國    八十九    年    十二    月    二十一    日
                              臺灣高雄地方法院民事第六庭
~B法      官  林雯娟
右為正本係照原本作成。
如不服本判決，應於送達後廿日內，向本院提出上訴狀並表明上訴理由，如於本
判決宣示後送達前提起上訴者，應於判決送達後十日內補提上訴理由書（須附繕本）。
中      華      民      國    八十九    年    十二    月    二十一    日
~B法院書記官  洪烽崇


司法院資訊處製作；財團法人民間司法改革基金會備份。
